【裁判字號】    98,訴,4698
【裁判日期】    990416
【裁判案由】    毒品危害防制條例
【裁判全文】
臺灣板橋地方法院刑事判決              98年度訴字第4698號
公  訴  人  臺灣板橋地方法院檢察署檢察官
被      告  甲○○
上列被告因違反毒品危害防制條例案件，經檢察官提起公訴（98
年度毒偵字第9029號、98年度偵字第29306 號），被告於本院準
備程序中就被訴事實為有罪之陳述，經詢問當事人意見，合議庭
裁定由受命法官依簡式審判程序獨任審理，本院判決如下：
    主  文
甲○○施用第一級毒品，累犯，處有期徒刑捌月。扣案之海洛因
壹包（淨重零點柒壹零肆公克）沒收銷燬之。
    事  實
一、甲○○前於：(一)民國88年間因施用毒品案件，經本院裁定送
    觀察、勒戒後，認無施用毒品之傾向，於88年8 月5 日執行
    完畢釋放。(二)89年間因施用毒品案件，經本院裁定送觀察、
    勒戒後，認有繼續施用毒品之傾向，經臺灣板橋地方法院檢
    察署檢察官聲請強制戒治並起訴，強制戒治部分於90年10月
    6 日執行完畢釋放出所，起訴部分經本院以89年度重簡字第
    857 號判處有期徒刑6 月確定。復於90年間因施用毒品案件
    ，經本院以90年度易字第1762號判處有期徒刑7 月確定，上
    開2 罪接續執行後，於91年10月25日執行完畢，翌日出監。
    (三)93年間因施用毒品案件，經本院以93年度簡字第2079號判
    處有期徒刑6 月確定，於94年2 月21日執行完畢，翌日出監
    。(四)93年間又再度施用第一、二級毒品，經本院以94年度訴
    字第252 號分別判處有期徒刑7 月、8 月，合併定應執行刑
    為有期徒刑1 年2 月確定，經入監執行後，於96年1 月4 日
    假釋並付保護管束，96年1 月17日保護管束期滿未經撤銷，
    形式上視為執行完畢。另因詐欺案件，經本院以96年度簡字
    第3922號判處有期徒刑5 月，減為有期徒刑2 月15日確定。
    嗣經本院於96年11月30日以96年度聲減字第7699號裁定就上
    開施用第一、二級毒品案件各減其刑期2 分之1 後，與上開
    詐欺案件合併定應執行刑為有期徒刑10月確定，因減刑前已
    執行之刑期算入減刑後之刑期，減刑後已無未執行之殘餘刑
    期而無須再予執行，遂經臺灣板橋地方法院檢察署檢察官於
    96年12月24日予以簽結。詎仍不知悔改，復基於施用第一級
    毒品海洛因之犯意，於98年9 月6 日凌晨某時，在其位於臺
    北縣三重市○○○路167 巷2 號3 樓之住處內，以摻於香菸
    中吸食之方式，施用第一級毒品海洛因1 次。嗣於98年9 月
    7 日20時10分許，在臺北縣三重市○○路○ 段103 號前為警
    查獲，並扣得其所有之海洛因1 包（驗前淨重0.711 公克，
    驗後淨重0.7104公克）。
二、案經臺北縣政府警察局新莊分局移請臺灣板橋地方法院檢察
    署檢察官及該署檢察官簽分偵查起訴。
    理  由
一、按本件被告甲○○所犯係死刑、無期徒刑、最輕本刑為3 年
    以上有期徒刑以外之罪，其於準備程序就前揭被訴事實為有
    罪之陳述，經受命法官告知簡式審判程序之旨，並聽取其與
    公訴人之意見後，本院認無不得或不宜改依簡式審判程序進
    行之情形，爰依刑事訴訟法第273 條之1 第1 項規定，裁定
    本件由受命法官獨任進行簡式審判程序，合先敘明。
二、上揭事實，業據被告於偵訊及本院審理時坦承不諱，且被告
    於上開時、地經警查獲後所採集之尿液，經送請台灣檢驗科
    技股份有限公司檢驗之結果，呈嗎啡、可待因陽性反應，有
    該公司98年9 月23日編號UL/2009/90387 號濫用藥物檢驗報
    告、臺北縣政府警察局新莊分局毒品犯罪嫌疑人尿液採驗作
    業管制紀錄各1 份在卷可憑，又扣案米黃色粉塊1 包（驗前
    淨重0.711 公克，驗後淨重0.7104公克）送驗結果，確為第
    一級毒品海洛因無誤，有交通部民用航空局航空醫務中心98
    年9 月21日航藥鑑字第0984745 號毒品鑑定書1 份附卷可稽
    ，足認被告之自白與事實相符，本件事證明確，其犯行洵堪
    認定。
三、按海洛因為毒品危害防制條例第2 條第2 項第1 款所稱之第
    一級毒品，不得施用、持有。次按，犯毒品危害防制條例第
    10條施用第一級、第二級毒品之罪者，檢察官應聲請法院裁
    定，令被告入勒戒處所觀察、勒戒，經觀察、勒戒後，檢察
    官依據勒戒處所之陳報，認受觀察、勒戒人無繼續施用毒品
    傾向者，應即釋放，並為不起訴之處分；認受觀察、勒戒人
    有繼續施用毒品之傾向者，檢察官應聲請法院裁定令入戒治
    處所強制戒治，其期間為6 個月以上，至無繼續強制戒治之
    必要為止，但最長不得逾1 年，強制戒治期滿，應即釋放，
    由檢察官為不起訴之處分。觀察、勒戒或強制戒治執行完畢
    釋放後，5 年內再犯第10條之罪者，應依一般刑事訴訟程序
    予以起訴論罪科刑，此觀諸毒品危害防制條例第20條第1 項
    、第2 項、第23條第1 項、第2 項規定自明。而被告若於5
    年內已再犯，經依法追訴處罰，縱其第3 次（或第3 次以上
    ）再度施用毒品之時間，在初犯經觀察、勒戒或強制戒治執
    行完畢釋放5 年以後，已不合於「5 年後再犯」之規定，且
    因已於「5 年內再犯」，顯見其再犯率甚高，原實施觀察、
    勒戒或強制戒治，已無法收其實效，即應依該條例第10條處
    罰（最高法院95年5 月9 日95年度第7 次刑事庭會議決議可
    資參照）。被告既有如犯罪事實欄所示觀察、勒戒、強制戒
    治及論罪科刑之前科，有臺灣高等法院被告前案紀錄表1 份
    在卷可考，本件施用毒品案件依前述規定自應予以起訴論罪
    科刑。是核被告所為，係犯毒品危害防制條例第10條第1 項
    施用第一級毒品罪。被告持有第一級毒品之低度行為，應為
    施用第一級毒品之高度行為所吸收，不另論罪。被告曾有如
    犯罪事實欄所示之論罪科刑前科，前已敘明，其於有期徒刑
    執行完畢後5 年內，故意再犯本件有期徒刑以上之罪，為累
    犯，應依刑法第47條第1 項規定加重其刑。爰審酌被告經觀
    察、勒戒、強制戒治及多次論罪科刑後，仍未能戒絕毒癮，
    顯見其戒絕毒癮之意念非堅，惟念其於犯罪後坦承犯行，態
    度良好，且施用毒品行為，乃屬對自身健康之戕害行為，及
    其犯罪動機、目的、手段等一切情狀，量處如主文所示之刑
    ，以資懲儆。扣案之米黃色粉塊1 包（驗前淨重0.711 公克
    ，驗後淨重0.7104公克），經檢驗結果為海洛因，已如前述
    ，且係被告所有供其施用之物，業據被告於本院準備程序中
    自承在卷，應依毒品危害防制條例第18條第1 項前段規定，
    不問屬於犯人與否，均沒收銷燬之，至鑑驗耗損之毒品因已
    滅失，自無庸宣告沒收銷燬。
據上論斷，應依刑事訴訟法第273 條之1 第1 項、第284 條之1
、第299 條第1 項前段，毒品危害防制條例第10條第1 項、第18
條第1 項前段，刑法第11條、第47條第1 項，判決如主文。
本案經檢察官王家春到庭執行職務。
中    華    民    國    99    年    4     月    16    日
                  刑事第十八庭  法  官  楊筑婷
以上證明與原本無異。
如不服本判決應於收受本判決後10日內向本院提出上訴書狀，並
應敘述具體理由，如未敘述上訴理由者，應於上訴期間屆滿後20
日內補提理由書狀於本院（均須按他造當事人之人數附繕本）「
切勿逕送上級法院」。
                                書記官  蔡一如
中    華    民    國    99    年    4     月    16    日
附錄本判決之論罪法條：
毒品危害防制條例第10條
施用第一級毒品者，處6 月以上5 年以下有期徒刑。
施用第二級毒品者，處3 年以下有期徒刑。

司法院資訊處製作；財團法人民間司法改革基金會備份。
